【裁判字號】    94,易,1540
【裁判日期】    950720
【裁判案由】    竊盜
【裁判全文】
臺灣臺北地方法院刑事判決              94年度易字第1540號
公  訴  人  臺灣臺北地方法院檢察署檢察官
被      告  戊○○
                    （另案於臺灣臺北監獄臺北分監執行中）
上列被告因竊盜案件，經檢察官提起公訴（94年度偵字第6232號
），嗣於本院準備程序進行中，被告先就被訴事實為有罪陳述，
經裁定進行簡式審判程序，判決如下：
    主  文
戊○○共同連續攜帶兇器、踰越牆垣竊盜，處有期徒刑壹年。扣
案鐵撬參支均沒收。
    事  實
一、戊○○基於意圖為自己不法所有之概括犯意，先於民國94年
    4月7日凌晨1時許，與真實姓名年籍不詳、自稱「田宏文」
    之成年男子基於攜帶兇器、踰越牆垣竊盜之犯意聯絡，由「
    田宏文」攜帶「田宏文」所有、客觀上足以殺傷人身、得供
    兇器使用之鐵撬3支，騎乘車牌號碼BDP-239號重型機車（實
    為蔣淑貞所有、於94年4月4日晚間6時許在臺北縣新店市○○路○段302號騎樓處遭竊之機車，此部分並無積極證據足認
    戊○○有何竊盜或贓物之犯意或犯行，業經檢察官不另為不
    起訴處分在案）搭載戊○○前往臺北市○○區○○街113 號
    臺灣菸酒股份有限公司臺北營業處景美營業所，由「田宏文
    」攀爬踰越圍牆進入營業所內竊取該營業所所有之啤酒箱數
    只，戊○○則於營業所鐵欄杆大門外把風及承接「田宏文」
    竊盜得手後於大門鐵欄杆間隙遞出之啤酒箱並將之堆疊妥當
    ，嗣因「田宏文」不慎觸動保全警鈴，經臺北市政府警察局
    文山第二分局景美派出所員警會同新光保全公司機動員己○○趕赴現場當場查獲戊○○，並扣得鐵撬3支，田宏文則趁
    隙逃逸。
二、戊○○另與丁○○（另經本院94年度易字第2142號竊盜案件
    審理中）基於前開概括犯意聯絡，先於94年5月15日下午6時
    許起至翌（16）日下午3時許止，冒充乙○○聘用之工人，
    進入位在臺北縣新店市○○路5號之帝聞企業股份有限公司
    地下室，接續徒手竊取乙○○所有、寄放於該處之條狀鋁料
    12條、片狀鋁料17條，復基於前開概括犯意聯絡，於94年5
    月16日下午4時許，至臺北縣新店市○○路90巷27號前、徒
    手竊取丙○○所有、置放於該處之鋁料百葉窗1個，以上竊
    盜行為得手後，戊○○與丁○○共同先後將竊得上開贓物載
    往位在臺北縣新店市○○路46巷3號甲○○開設之資源回收
    場內，販售與不知情之甲○○、庚○○2人牟利，嗣因乙○○、丙○○發覺所有之鋁料短缺及鋁料百葉窗不翼而飛，先
    後至甲○○開設之資源回收場訪查，始查知上情而報警循線
    查獲。
三、案經臺北市政府警察局文山第二分局報告臺灣臺北地方法院
    檢察署檢察官偵查起訴，嗣於本院準備程序進行中，被告先
    就被訴事實為有罪陳述，經裁定進行簡式審判程序。
    理  由
一、證據能力之判斷：
    (一)查本件被告戊○○所為不利於己之陳述，並無出於強暴、
      脅迫、利誘、詐欺、疲勞訊問、違法羈押或其他不正之方
      法，亦非違反法定障礙事由經過期間不得訊問或告知義務
      之規定而為，此並經本院勘驗被告之警詢筆錄錄音帶屬實
      ，有本院94年12月12日勘驗筆錄可稽，依刑事訴訟法第
      156 條第1項、第158條之2規定，應認其有證據能力。
    (二)證人王克安、蔣淑貞、甲○○、乙○○、丙○○於審判外
      之陳述，依刑事訴訟法第273條之2規定排除同法第159條
      第1項傳聞排除法則之適用，自有證據能力。
    (三)又本件資以認定被告犯罪事實之非供述證據（詳見後述）
      ，均無違反法定程序而取得之情形，依刑事訴訟法第158
      條之4反面規定，自有證據能力。
二、上揭犯罪事實，業經被告戊○○於本院審理時坦承不諱，核
    與證人即車牌號碼BDP-239號重型機車車主蔣淑貞、證人即
    到場逮捕被告之新光保全公司機動員己○○、證人即臺灣菸
    酒股份有限公司臺北營業處景美營業所事務員王克安、證人
    即資源回收業者甲○○、庚○○、證人即帝聞企業股份有限
    公司總務林水能、證人即被害人乙○○、丙○○之證述、證
    人即共犯丁○○於本案95年7月6日審理時之證述相符，並有
    卷附車牌號碼BDP-239號重型機車之車輛竊盜資料個別查詢
    報表、贓物認領保管單、車輛照片、扣案鐵撬3支、監視錄
    影帶翻拍照片9幀、被告之0000000000號行動電話通聯紀錄
    、臺灣菸酒股份有限公司臺北營業處94年11月3日臺菸酒北
    營政字第0940004494號函、乙○○、丙○○之贓物認領保管
    單、共犯丁○○出具之切結書等可資佐證，堪信被告自白與
    事實相符，綜上所述，本件事證明確，被告犯行堪以認定，
    應依法論科。
三、(一)按行為後法律有變更者，適用行為時之法律，但行為後之
      法律有利於行為人者，適用最有利於行為人之法律，刑法
      第2條第1項定有明文，被告行為後，刑法施行法第1之1條
      業於95年6月14日增訂公布，於95年6月16日生效施行，該
      條規定：「中華民國94年1月7日刑法修正施行後，刑法分
      則編所定罰金之貨幣單位為新臺幣。94年1月7日刑法修正
      時，刑法分則編未修正之條文定有罰金者，自94年1月7日
      刑法修正施行後，就其所定數額提高為30倍。但72年6月
      26日至94年1月7日新增或修正之條文，就其數額提高為3
      倍。」，查本件論罪科刑之條文中，刑法第320條第1項為
      72年6月25日以前即已制訂生效、72年6月26至94年1月7日
      均未曾修正、且條文中定有罰金規定之條文，於95年7月
      1日即94年1月7日刑法修正施行後，固應依刑法施行法第
      1之1條規定，改以新臺幣計算罰金數額，且提高罰金數額
      至30倍；然被告行為時，依刑法第320條第1項、罰金罰鍰
      提高標準條例第1條、現行法規所定貨幣單位折算新臺幣
      條例第2條規定，罰金數額則係以銀元（以新臺幣元之3倍
      折算）計算、提高為2倍至10倍，況倘於個案中宣告罰金
      刑時，依修正前刑法第33條第5款規定，罰金最低額可為
      銀元1元（即新臺幣3元），然依修正後刑法第33條第5款
      規定，罰金最低額則為新臺幣1000元，此種行為後法律有
      變更之情形，比較結果，行為後之法律並無較有利於行為
      人可言，本院自應以刑法94年1月7日修正前、仍依銀元計
      算罰金數額，且未依刑法施行法第1之1條規定提高罰金數
      額至30倍之規定論處。
    (二)核被告就事實欄一之所為，係犯刑法第321條第1項第2款
      、第3款攜帶兇器踰越牆垣竊盜罪，就事實欄二之所為，
      係犯行法第320條第1項之竊盜罪。
    (三)被告行為後，刑法第28條關於共同正犯之規定業於94年2
      月2日修正，且依刑法施行法第10條之1規定，於95年7月1
      日生效，修正前刑法第28條原規定：「二人以上共同實施
      犯罪之行為者，皆為正犯。」，修正後刑法第28條則規定
      ：「二人以上共同實行犯罪之行為者，皆為正犯。」，其
      立法理由旨在排除陰謀、預備共同正犯之成立，對於著手
      後，共同實行犯罪構成要件行為者，修正前後規定均認應
      論以共同正犯，並無歧異，本件被告既係與「田宏文」、
      丁○○於著手共同實行犯罪之行為，修正後之規定並無較
      有利於被告可言，是自仍應適用修正前刑法第28條之規定
      ，被告與「田宏文」、丁○○就上開犯行，分別有犯意之
      聯絡及行為之分擔，皆為共同正犯。
    (四)被告與丁○○先後多次竊取乙○○所有之鋁料，惟其係基
      於一犯意，利用同一犯罪機會，接續多次行為，侵害單一
      法益，為接續犯。
    (五)被告行為後，刑法第56條關於連續犯之規定業於94年2 月
      2日修正刪除，且依刑法施行法第10條之1規定，於95年7
      月1日生效，修正刪除連續犯規定後，除法理上合於接續
      犯、包括一罪之情形仍可以一罪論外，其餘數犯罪行為之
      情形，即應依刑法第51條規定分論併罰，經查，本件被告
      先後行竊臺灣菸酒公司景美營業所、乙○○、丙○○財物
      之行為，核無合於接續犯或包括一罪之情形，修正後之規
      定並無較有利行為人可言，是依前開說明，被告行為時之
      法律即95年7月1日修正生效施行前之刑法第56條連續犯規
      定自應仍予適用，被告多次竊盜犯行（含1次加重竊盜犯
      行及2次普通竊盜犯行），時間緊接、方法相近，觸犯構
      成犯罪要件相同之罪名，顯係基於概括犯意，應依連續犯
      之規定論以一罪，並依法加重其刑。
    (六)公訴人於本件雖僅就被告如事實欄一所示之犯行具體提起
      公訴，惟檢察官就犯罪事實一部起訴者，效力及於全部，
      本件被告所犯如事實欄二所示之犯罪事實，與已起訴之部
      分有連續犯裁判上一罪關係，本院自應併予審判，附此敘
      明。
    (七)爰審酌被告犯罪之目的、動機、手段、犯行次數、犯罪地
      點、所生危害、原先態度倨傲、俟本案相關證據均調查完
      畢且堪為被告不利認定後始改口承認犯行、難謂其犯後態
      度良好等一切情狀，量處如主文所示之刑。
    (八)扣案之鐵撬3支，為「田宏文」所有、供與被告共同犯罪
      所用之物，依法宣告沒收，至刑法第38條第1項第3款於94
      年2月2日刑法修正時，雖另增列因犯罪所生之物得沒收之
      規定，然核與本件憑以沒收之刑法第38條第1項第2款無關
      ，不生新舊法比較問題，亦此敘明。
四、至丁○○於本院訊問作證時，原本故違事實證稱如事實欄二
    所示竊盜犯行均為伊一人所為云云（見本院95年7月6日審判
    筆錄），另涉偽證罪嫌，允移由檢察官另行偵辦，末此敘明
    。
據上論斷，應依刑事訴訟法第273條之1第1項、第299條第1項前
段，刑法第2條第1項前段、第28條、第321條第1項第2款、第3款
、第38條第1項第2款，修正前刑法第56條，判決如主文。
本案經檢察官於知慶到庭執行職務
中    華    民    國    95    年    7     月    20    日
                  刑事第十二庭  法  官  張永宏
以上正本證明與原本無異。
如不服本判決，應於判決送達後10日內，向本院提出上訴狀。
                                書記官  楊婷婷
中    華    民    國    95    年    7    月     20    日
附錄本件論罪科刑法條全文
中華民國刑法第321條
犯竊盜罪而有左列情形之一者，處6月以上、5年以下有期徒刑：
一  於夜間侵入住宅或有人居住之建築物、船艦或隱匿其內而犯
    之者。
二  毀越門扇、牆垣或其他安全設備而犯之者。
三  攜帶兇器而犯之者。
四  結夥三人以上而犯之者。
五  乘火災、水災或其他災害之際而犯之者。
六  在車站或埠頭而犯之者。
前項之未遂犯罰之。


司法院資訊處製作；財團法人民間司法改革基金會備份。
